【裁判字號】    90,易緝,130
【裁判日期】    901023
【裁判案由】    竊盜等
【裁判全文】
臺灣桃園地方法院刑事判決                          九十年度易緝字第一三０號
    公  訴  人  台灣桃園地方法院檢察署檢察官
    被      告  己○○
右列被告因竊盜等案件，經檢察官提起公訴（八十九年度偵字第三五三二號、第三五
三三號），本院判決如左：
    主  文
己○○竊盜，累犯，處有期徒刑參月，如易科罰金以參佰元折算壹日；又竊盜，累犯
，處有期徒刑參月，如易科罰金以參佰元折算壹日；又竊盜，累犯，處有期徒刑伍月
，如易科罰金以參佰元折算壹日，扣案鑰匙一支沒收；又故買贓物，累犯，處有期徒
刑肆月；又意圖為自己不法之所有，而侵占遺失物，處罰金參仟元，如易服勞役以參
佰元折算壹日；應執行有期徒刑壹年貳月，罰金參仟元，有期徒刑如易科罰金、罰金
如易服勞役均以參佰元折算壹日，扣案鑰匙壹支沒收。
    事  實
一、己○○前因違反麻醉藥品管理條例案件，經本院於民國八十二年六月三十日判處
    有期徒刑七月，經台灣高等法院於八十二年二月二十日駁回上訴確定，而於八十
    三年八月十六日執行完畢，仍不知悔改，意圖為自己不法之所有，於八十八年五
    月二十日上午六時三十分許（起訴書誤載為下午六時三十分），在桃園縣桃園市
    ○○街大業路口之黃昏市場，徒手竊取攤販乙○○之西瓜三個、榴槤一個及蕃茄
    五個，當場為乙○○發覺，報警查獲。己○○為警逮捕前往桃園縣警察局桃園分
    局青溪派出所，於製作筆錄之際，竟趁警員不注意之際，另行起意，又竊取警員
    丁○○所有之國際牌小型錄音機一台藏放於口袋內，為警當場查獲。又於八十八
    年六月二十七日下午二時五十分許，在桃園縣桃園市○○路三三四號前，見甲○○所有之車號ＶＬＬ—四一六號機車停放該處，為代步之用，竟又另行起意，意
    圖為自己不法之所有，以其所有之鑰匙一支開啟車鎖而行竊之，將車駛離現場，
    前往桃園縣桃園市○○路五七九號前，於當日下午四時三十分許，適為甲○○及
    其男友丙○○所發覺，丙○○擬上前逮捕，竟遭己○○持尖嘴鉗刺傷手臂及左胸
    （傷害部分業據告訴，然未經起訴），經甲○○報警，始為警逮捕，並扣得上開
    鑰匙一支。
二、己○○又於八十八年五月二十日某時（於上午六時三十分前），在桃園縣蘆竹鄉
    大同保齡球館，明知名籍不詳，綽號「阿國」之男子向其兜售之ＰＨＩＬＩＰＳ
    牌，門號0000000000號行動電話一支為贓物（該行動電話為陳運琮所
    有，於九十年五月二十日在台北縣中和市為不詳姓名人竊取），竟以新台幣三千
    元之價格故買之，尚未撥打使用，即當日上午六時三十分許因前開竊取西瓜案為
    警逮捕時，於其身上起出該行動電話。
三、己○○於八十八年六月二十七日上午十時許，在桃園縣桃園市○○○路桃園大飯
    店旁之某汽車教練場，見戊○○所有之汽車駕駛執照、健保卡、信用卡及金融卡
    遺失於該處，竟意圖為自己不法之所有，予以侵占入己，並於當日下午二時八分
    、九分、十一分持上開金融卡前往桃園縣桃園市○○路口合作金庫之提款機，隨
    機輸入號碼，擬自自動付款設備取得款項，幸因號碼輸入錯誤而未得手，嗣於八
    十八年六月二十七日下午四時三十分許，因前開竊取機車案為警逮捕時，於其身
    上起出該金融卡。
四、案經桃園縣警察局桃園分局報請台灣桃園地方法院檢察署檢察官偵查起訴。
        理  由
一、訊之被告己○○坦承上開竊盜及侵占遺失物之犯行，然否認有何故買贓物之行為
    ，辯稱並不知所買受之行動電話為贓物云云。經查，被告竊取被害人乙○○之水
    果、被害人丁○○之錄音機、被害人甲○○之機車之情節，分據被害人乙○○、
    丁○○、甲○○指述綦詳，核與被告自白行竊經過相符，並有贓物領據三紙在卷
    佐證堪認自白與事實相符。又被告侵占被害人戊○○之遺失物，亦據被害人戊○○證陳在案，另有卷附贓物領據為憑，亦堪認定。至於扣案ＰＨＩＬＩＰＳ牌，
    門號0000000000號行動電話一支為被害人陳運琮所有，於九十年五月
    二十日在台北縣中和市為不詳姓名人竊取之事實，則據被害人陳運琮證述在案，
    並有和信電訊股份有限公司查註回覆表可按，堪認該行動電話確係不詳姓名人財
    產犯罪所得之物，為贓物無訛。而被告於非正常買賣行動電話行號買受行動電話
    ，且行動電話內又附有他人申辦之ＳＩＭ卡，豈有不知該行動電話為他人財產犯
    罪所得贓物之可能？其對於所購行動電話有贓物之認識，至為灼然。綜上所述，
    本件事證明確，犯行洵堪認定。
二、核被告竊取西瓜等水果、又竊取警員之錄音機、又竊取機車，均係各別起意，均
    犯刑法第三百二十條第一項竊盜罪；又故買贓物，係犯刑法第三百四十九條第二
    項故買贓物罪；又侵占遺失物，另犯刑法第三百三十七條侵占遺失物罪。所犯五
    罪間，犯意各別、手段互殊，應分論併罰之。其前因違反麻醉藥品管理條例案件
    ，經本院於八十二年六月三十日判處有期徒刑七月，經台灣高等法院於八十二年
    二月二十日駁回上訴確定，而於八十三年八月十六日執行完畢，有台灣高等法院
    被告全國前案紀錄表一紙在卷可按，五年內再犯本件有期徒刑以上之竊盜罪、故
    買贓物罪，為累犯，依法加重其刑。爰審酌被告所買贓物價值非低，且犯後並無
    悔悟之情等一切情狀，量處如主文所示之刑。又被告行為後，刑法第四十一條關
    於有期徒刑易科罰金折算標準之規定業於九十年一月四日修正，並於同年月十日
    經總統公布施行，經新舊法比較，以新法對被告有利，依刑法第二條第一項前段
    之規定，應適用新法諭知被告所處有期徒刑易科罰金之折算標準，並諭知罰金易
    服勞役之折算標準，及定其應執行刑。扣案鑰匙一支為被告所有供竊取機車所用
    之物，業據被告自承在卷，應依刑法第三十八條第一項第二款宣告沒收。
三、至於被告於竊取被害人甲○○之機車得手後，非於當場而為脫免逮捕致傷害被害
    人丙○○之犯行，業據被害人丙○○提出告訴，然該部分犯行與公訴人所起訴之
    事實非屬同一案件，非本院所得審理，應由有權偵查機關另案偵查起訴，併此敘
    明。
四、據上論斷，應依刑事訴訟法第二百九十九條第一項前段，刑法第二條第一項前段
    、第三百二十條第一項、第三百三十七條、第三百四十九條第二項、第四十七條
    、第四十一條第一項前段、第四十二條第二項、第五十一條第五款、第三十八條
    第一項第二款，罰金罰鍰提高標準條例第一條前段、第二條，判決如主文。
本案經檢察官鍾和憲到庭執行職務。
中      華      民      國      九十      年    十    月    二十三      日
                                臺灣桃園地方法院刑事第五庭
                                    法  官    楊  得  君
右正本證明與原本無異。
如不服本判決，應於判決送達後十日內向本院提出上訴狀( 應附繕本 )，上訴於臺灣
高等法院。
                                    書記官    簡  慧  瑛
中      華      民      國      九十      年    十    月    二十四      日
附論罪科刑依據之法條：
刑法第三百二十條
意圖為自己或第三人不法之所有，而竊取他人之動產者，為竊盜罪，處五年以下有期
徒刑、拘役或五百元以下罰金。
意圖為自己或第三人不法利益，而竊佔他人之不動產者，依前項之規定處斷。
前二項之未遂犯罰之。
刑法第三百四十九條
收受贓物者，處三年以下有期徒刑、拘役或五百元以下罰金。
搬運、寄藏、故買贓物或為牙保者，處五年以下有期徒刑、拘役或科或併科一千元以
下罰金。
因贓物變得之財物，以贓物論。
刑法第三百三十七條
意圖為自己或第三人不法之所有，而侵占遺失物、漂流物或其他離本人所持有之物者
，處五百元以下罰金。


司法院資訊處製作；財團法人民間司法改革基金會備份。
